【裁判字號】    98,訴,1467
【裁判日期】    990511
【裁判案由】    搶奪
【裁判全文】
臺灣臺北地方法院刑事判決              98年度訴字第1467號
公  訴  人  臺灣臺北地方法院檢察署檢察官
被      告  乙○○
選任辯護人  楊尚訓律師
被      告  己○○
選任辯護人  賴鎮局律師
上列被告等因搶奪案件，經檢察官提起公訴（九十八年度偵字第
一八八五號），本院判決如下：
    主  文
乙○○共同犯攜帶兇器強盜罪，累犯，處有期徒刑柒年陸月。
己○○共同犯攜帶兇器強盜罪，處有期徒刑柒年貳月。
    事  實
一、乙○○有違反麻醉藥品管理條例案件前科，於民國八十八年
    間，因犯恐嚇取財、贓物等罪，經本院以八十八年度易字第
    七四七號判決各判處有期徒刑一年二月、五月，應執行有期
    徒刑一年六月確定。於九十年七月間，因違反槍砲彈藥刀械
    管制條例、行使偽造私文書等案件，經臺灣板橋地方法院以
    九十年度訴字第八四六號判決各判處有期徒刑三年，併科罰
    金新臺幣五萬元、有期徒刑五月，應執行有期徒刑三年三月
    ，併科罰金新臺幣五萬元，乙○○就違反槍砲彈藥刀械管制
    條例部分提起上訴（行使偽造私文書部分因未上訴而確定）
    ，經臺灣高等法院以九十年度上訴字第三○八七號判決撤銷
    改判為有期徒刑三年，併科罰金新臺幣五萬元，並經最高法
    院以九十一年度臺上字第二八○號判決上訴駁回確定。於九
    十五年一月間，因犯竊盜罪，經本院以九十四年度易字第一
    八八九號判決判處有期徒刑七月確定。於九十五年五月間，
    因犯偽造文書罪，經本院以九十五年度訴字第一○五號判決
    判處有期徒刑六月確定。所犯前開各罪所判處之有期徒刑再
    經本院以九十六年度聲減字第二六五號裁定減刑並定執行刑
    有期徒刑三年二月（所犯違反槍砲彈藥刀械管制條例部分依
    法不予減刑）確定，於九十六年十月二十二日因徒刑易科罰
    金執行完畢出監。於九十八年間，因犯贓物罪，經臺灣士林
    地方法院以九十八年度湖簡字第一七七號簡易判決判處有期
    徒刑六月，嗣經上訴至該院以九十八年度審簡上字第一三三
    號案件受理後，因撤回上訴而確定，於九十九年三月十七日
    因徒刑執行完畢出監。
二、己○○昔曾借款予渠女友之弟丁○○（另經臺灣臺北地方法
    院檢察署檢察官為不起訴處分確定）新臺幣（下同）十二萬
    元款項進行投資，後因需款花用擬向丁○○取回前開款項，
    丁○○則稱已將款項交付戊○○而無錢可返還，適戊○○亦
    向丁○○催討積欠之欠款二萬元，丁○○遂將其與戊○○相
    約於九十七年十月十九日上午六時許，在臺北縣新店市○○
    路四十四號前見面還款之訊息告知己○○及己○○之友人乙○○。己○○、乙○○二人竟共同基於意圖為自己不法所有
    之犯意聯絡，由乙○○將原懸掛六Ｃ－九六九六號之自用小
    客車之汽車牌照取下，而改懸掛ＤＦ－八四八三號汽車牌照
    於該自用小客車（乙○○所涉竊盜罪嫌另案偵辦）上，擬與
    己○○共同駕車前往上址。於抵達上址後，二人見戊○○與
    女友甲○○尚未駕車離去，乙○○與己○○旋即下車，由乙○○持非其所有之棍子一把站立於戊○○駕駛座旁，要戊○○下車把皮包拿出來，己○○則至坐於副駕駛座之甲○○旁
    徒手強取甲○○所有之皮包一只（內有白色長型皮夾一只、
    搭配0000000000號門號使用之ＳＯＮＹ  Ｋ七○○ｉ型手機一支、全民健康保險卡、駕駛執照各一張、現金
    約四千餘元），甲○○因當時之情境不能抗拒而遭己○○取
    走該皮包，己○○旋並將該皮包置於前開車牌號碼ＤＦ－八
    四八三號自用小客車後引擎蓋上。戊○○見狀，不願就範，
    隨即開啟副駕駛座車門攜帶隨身黑色側背包越過甲○○往後
    逃跑，己○○見狀旋即追趕，甲○○趁隙下車前往戊○○友
    人丙○○住處求救，乙○○則將甲○○所有之該皮包置於車
    牌號碼ＤＦ－八四八三號自用小客車內，此時追逐戊○○之
    己○○與戊○○發生扭打，丁○○見狀即持木棍一支擬前往
    搭救戊○○，丙○○應甲○○之求救下樓而見戊○○遭毆打
    後，旋即自丁○○手上取走該木棍攻擊己○○，後乙○○駕
    車前往發生扭打地點，並持不知何人所有之刀子一把下車搭
    救己○○，戊○○見乙○○持有刀子一把，無法抗拒而於混
    亂中遭乙○○搶取該黑色側背包得手（內有國民身分證、汽
    車駕駛執照、機車駕駛執照、全民健康保險卡各一張、永豐
    商業銀行金融卡一張、現金三十萬元等物）後，乙○○旋將
    己○○接上車而駕車逃離現場，戊○○因前開強暴行為而受
    有臉部多處擦傷、右手肘及左手中指撕裂傷，併四肢、頸部
    多處擦傷等傷害。嗣經警調閱案發現場監視錄影畫面，並將
    現場遺留之手套（起訴書誤載為口罩，應予更正）送鑑驗後
    ，其上之ＤＮＡ－ＳＴＲ型別與乙○○之ＤＮＡ－ＳＴＲ型
    別相同，而循線查悉上情。
三、案經戊○○訴由臺北縣政府警察局新店分局報請臺灣臺北地
    方法院檢察署檢察官偵查起訴。
    理  由
壹、程序方面：
一、證人即告訴人戊○○、證人甲○○於檢察官偵查中所為之供
    詞，業經具結，有結文在卷為憑，且偵查中檢察官向被告以
    外之人所取得之陳述，原則上均能遵守法律規定，不致違法
    取供，其可信性極高，並無顯有不可信之情況，揆之刑事訴
    訟法第一百五十九條之一第二項之規定，該二證人於檢察官
    偵查中之證詞，顯有證據能力。
二、本院用以認定被告乙○○、己○○犯有本案罪行之卷內其餘
    書面證據資料，因被告二人及辯護人於本院審理中並未爭執
    該等證據之證據能力，復均未於言詞辯論終結前聲明異議，
    本院審酌該等證據作成時之情況，並無不宜作為證據之情事
    ，依刑事訴訟法第一百五十九條之五第二項之規定，均得作
    為證據。
貳、實體方面：
一、訊據被告乙○○、己○○對於上開時、地共同前往上址，被
    告己○○追逐告訴人戊○○，繼而與告訴人戊○○發生扭打
    ，後被告乙○○持刀下車，並與被告己○○共同駕車離去現
    場之事實坦承不諱，然均矢口否認有何強盜犯行，被告乙○○辯稱：當日係因被告己○○說有人欠錢，才會到現場去，
    在被告己○○追告訴人戊○○時，其已將證人甲○○之包包
    放回告訴人戊○○之車輛內，之後因為告訴人戊○○等人與
    被告己○○發生扭打，就持刀下車搭救被告己○○，繼而將
    之扶到車上，由其駕車離開現場，其並未拿告訴人戊○○之
    包包云云；被告己○○則以：當日僅係單純想把錢拿回來，
    當時因告訴人戊○○要證人甲○○打電話，才會拿證人甲○○之包包，之後將該包包放在車子後車蓋上，後來因為與告
    訴人戊○○發生扭打，故不知該包包到哪裡去了云云為辯。
二、經查：
(一)證人即告訴人戊○○證稱：當日早上在證人丙○○家與證人
    丁○○通電話後，因證人丁○○表示要拿錢還給伊，所以就
    在臺北縣新店市○○路四十四號前等證人丁○○拿錢過來。
    當時被告二人開著一輛賓士車過來，下車後被告乙○○走到
    伊車子旁邊叫伊下車要伊把皮包拿出來，被告己○○則站在
    伊車右側，當時證人甲○○坐在右前座，伊就伸手去開啟右
    前座車門，並從右前座車門處下車往車後方向跑，被告己○○就跟在後面追了大約五、六十公尺左右被追上，被告己○○就要搶伊拿在手上的包包。在過程中證人丁○○就拿著一
    根棍子架開被告己○○，此時證人丙○○也跑出來幫忙並發
    生扭打。沒多久被告乙○○就駕著賓士車逆向開過來，並且
    拿著一把超過四十公分以上的刀下車，伸手要搶伊手上的包
    包，原先被告己○○是抓著該包包，因伊不肯放手，所以大
    家扭成一團，後來被告乙○○拿著刀下車，證人丁○○、丙○○二人就讓開，只剩下伊和被告己○○還抓著包包，被告
    乙○○則拿刀靠近伊，並且伸手一起搶包包，由於伊之手在
    過程中被被告乙○○的刀砍傷，所以後來包包就遭被告乙○○拿走。該包包內有現金三十萬元、國民身分證、駕駛執照
    、全民健康保險卡及永豐銀行金融卡等證件。伊被被告乙○○傷到額頭、手指頭，至於手肘、膝蓋之擦傷，則是在地上
    搶奪包包時所致，被搶之東西並未找回等語（見九十九年一
    月十九日審判筆錄、偵查卷宗一第一三二至一三四頁）。而
    告訴人因前開強暴行為受有前開如事實欄所載之傷害，亦有
    財團法人佛教慈濟醫院臺北分院診斷證明書在卷可按。
(二)證人甲○○證稱：當時渠與告訴人戊○○在車上，後來就有
    一輛車停在旁邊，之後有一人過來搶渠放在副駕駛座腳踏墊
    上的包包，還開口要渠與告訴人戊○○下車，在包包被搶走
    後，告訴人戊○○就叫渠快跑，並且也從渠這邊下車，並抱
    著黑色的側背包往車子後方跑，之後渠就上樓去向證人丙○○求救。當天告訴人戊○○去渠新生北路家載渠去找證人丙○○，渠要從告訴人包包拿煙出來抽時看到有很多錢，有問
    告訴人戊○○說為什麼帶那麼多錢？告訴人戊○○說一向都
    帶那麼多錢，一直到事發以後告訴人戊○○才對渠說確實的
    金額。渠當天被拿走的包包裡面有皮夾、手機、四千元現金
    、全民健康保險卡、駕駛執照等物。在包包被搶時，渠並沒
    有打電話，也沒有打算要打電話。當天看到告訴人戊○○受
    傷走過來時，就沒有帶包包，告訴人戊○○當時就告訴渠包
    包被搶等語（見本院九十九年一月十九日審判筆錄、偵查卷
    宗一第一三三頁）。證人丙○○於本院審理中證稱：當日經
    證人甲○○至現場時看到被告乙○○、己○○二人用手持續
    打告訴人戊○○一個人，告訴人戊○○已倒在地上，後來又
    爬起來，伊就上前拉開並幫忙，當時證人丁○○手拿球棒，
    伊就從證人丁○○手上拿走球棒打被告己○○，被告乙○○
    有扶受傷的人上車，接著就開深色轎車走了（見本院九十九
    年二月二十三日審判筆錄）等語。
(三)經本院勘驗當日之監視錄影光碟內ＰＩＣ＿一三八一號檔案
    後，發現：「一、戊○○之紅色轎車停在公車站牌旁，己○○所駕駛之深色轎車停放在其左側車道之前方，並倒車至戊○○車輛左前方擋住戊○○車輛出入。二、乙○○由己○○
    所駕車輛之副駕駛座持棍步行至戊○○車輛左側。其後己○○由駕駛座下車走到戊○○車輛右前車門旁，開啟車門，彎
    腰探身入車內後退出，左手持有一棕色之包包，關上車門後
    ，繞過紅色轎車，走向原先乘坐車輛後方，並自畫面中消失
    （深色轎車之右前車門持續呈開啟狀態）。三、紅色轎車右
    前車門打開，戊○○手持黑色提袋，壓過甲○○往畫面右下
    方奔跑離開，甲○○隨即下車起身。己○○自畫面左方出現
    持棍追逐戊○○，二人從畫面下方離去（深色轎車之右前車
    門持續呈開啟狀態）。四、乙○○左手持前述由己○○從戊○○車輛取出之棕色包包，由戊○○車輛左後方出現，探頭
    往戊○○車輛右側查看後，退回紅色轎車左側，並有彎身動
    作，之後又走向深色車輛轎車右側，右手關上車門後，車子
    駛離現場。」，經勘驗同光碟內ＰＩＣ＿一三八○號檔案後
    發現：「……二、畫面中著紅白條紋Ｔ恤男子為戊○○，其
    右手提黑色物品，自畫面下方往上方奔跑，後方有著黑色長
    袖七分褲之男子己○○，二人持續繞過路邊轎車追逐。三、
    下方另畫面中顯示戊○○、己○○持續在馬路上追逐，左方
    出現身著深色背心之丁○○。四、上一畫面中顯示戊○○、
    己○○仍先後奔跑在路上追逐，丁○○則右手持棍緊追在後
    ，持續往畫面上方奔跑至離開畫面範圍。其後顯示機車停等
    區之騎士有往後方觀看到駛離路口之畫面。五、回到原先下
    方畫面之位置有一深色轎車（車號不明），逆向開到路邊斜
    停在路邊，其後丁○○持棍出現在畫面中，己○○由畫面左
    側走近該轎車，其後又走向轎車後方，轎車則往畫面左方開
    去，己○○並未上車，丁○○則持木棍留在現場，之後二人
    均由左上方離開畫面。」，有本院九十九年二月二十三日審
    判筆錄在卷可按，並有監視錄影翻拍照片可考。再現場查獲
    之手套經送鑑驗後，其上之ＤＮＡ－ＳＴＲ型別與被告乙○○之ＤＮＡ－ＳＴＲ型別相同，有內政部警政署刑事警察局
    九十七年十一月二十五日刑醫字第○九七○一六○四八五號
    函在卷可按。而告訴人戊○○所指訴於前開時、地遭他人取
    走之國民身分證，業經告訴人戊○○於九十七年十月二十二
    日以該證於九十七年十月十九日在臺北縣新店市滅失為由辦
    理補發，有臺北縣深坑鄉戶政事務所九十九年二月一日北縣
    深戶字第○九九○○○○二八七號函暨檢附之資料在卷可按
    ；遭他人取走之普通小型車、普通重型機車駕駛執照各一張
    ，復經告訴人戊○○於九十七年十月二十二日辦理遺失補照
    ，有交通部公路總局臺北區監理所九十九年二月一日北監駕
    字第○九九○○○二六六三號函暨檢附之資料在卷可查；於
    前開時、地遭他人取走之永豐商業銀行金融卡亦經告訴人戊○○於九十七年十月十九日辦理掛失，有該行九十九年二月
    三日永豐銀深坑分行（○九九）字第○○○○三號函暨檢附
    之資料附卷可考。證人甲○○遭他人取走之前開駕駛執照，
    業經證人甲○○於九十七年十月二十三日至臺北市監理處辦
    理遺失補發，有該處九十九年二月三日北市監北字第○九九
    六○○五八五○○號函暨檢附之資料在卷可按；遭他人取走
    之前開全民健康保險卡，業經證人甲○○於九十七年十月二
    十二日辦理遺失補發，有行政院衛生署中央健康保險局九十
    九年二月四日健保北字第○九九一○○一六九八號函暨檢附
    之資料在卷可考；證人甲○○遭取走之手機搭配使用之00
    00000000號門號，於九十七年十月十九日十時五分
    許業已致電客服中心辦理掛失，有遠傳電信股份有限公司九
    十九年二月六日遠傳（企營）字第○九九一○二○○五一七
    號函在卷可按。另告訴人戊○○於九十七年十月十九日因受
    前開傷害而至醫院急診就診時，確未出示全民健康保險卡或
    其他身分證文件，而以自費身分支出醫療費用一情，亦有財
    團法人佛教慈濟綜合醫院臺北分院九十九年二月二日慈新醫
    文字第九九○一二四號函暨檢附之資料在卷可按，堪認告訴
    人戊○○、證人甲○○所指遭強盜之該等物品確實均已不在
    告訴人戊○○、證人甲○○之持有中無訛。
(四)參諸被告乙○○、己○○於警詢中絲毫未有隻字片語提及其
    等曾拿取證人甲○○之皮包一事，顯係有意就該部分之事發
    經過有所隱瞞，則其等所述是否屬實，亦屬堪疑。再被告乙○○所辯其已將證人甲○○之包包放回告訴人戊○○所駕車
    輛一節，矧被告乙○○於本院審理中本供稱：在扶被告己○○上車時，有看到後座有一個包包，就把包包丟回告訴人戊○○車上，其不知道包包是誰的，所以就把它丟到告訴人戊○○的車上。是在扶被告己○○上車以後，就拿著包包下車
    走到告訴人戊○○的車子旁邊，把它放進告訴人戊○○車內
    以後，才又回到自己的車上駕車離開云云（見本院九十九年
    一月十九日審判筆錄），後於本院勘驗監視錄影光碟後方改
    稱其已將證人甲○○之包包放回告訴人戊○○所駕車輛云云
    ，先後陳述已有不一。況經本院勘驗前開光碟結果，從被告
    乙○○彎身到步向深色轎車右側關車門間的確實動作，及該
    棕色包包所在情形，因法庭設備播放速度及畫質關係無法確
    實知悉證人甲○○包包之所在，然若被告乙○○當時確係將
    包包置入告訴人戊○○所駕之車輛內，僅須將持於其左手上
    之包包置入車內即可，而無庸探頭入告訴人戊○○之車輛內
    後方將包包置入，是被告乙○○此節所辯，顯為卸責之詞，
    不足採信。
(五)被告己○○雖又辯稱本案係屬債務糾紛，被告己○○之辯護
    人並稱被告己○○無犯罪之主觀故意云云，矧被告二人與告
    訴人戊○○先前並不認識，已據被告二人坦認在卷，並經證
    人戊○○證述在本案案發前不認識被告二人，並無積欠被告
    二人款項，也不知道為何被告二人會找上伊（見本院九十九
    年一月十九日審判筆錄）等情明確，被告二人於駕車前往前
    開地點時，復先由被告乙○○將原先懸掛車牌號碼六Ｃ－九
    六九六號車牌之自用小客車之原有車牌取下，而改懸掛ＤＦ
    －八四八三號汽車牌照後方駕車前往，顯見其等係為讓告訴
    人戊○○無法知悉其等為何人而刻意隱藏身分，以避免遭人
    辨識，於過程中復未提及自己之身分而僅詢問告訴人戊○○
    是否認識證人丁○○，並要求告訴人戊○○下車，顯與一般
    債務糾紛有悖，被告二人顯然有不法所有之意圖甚明，被告
    己○○及辯護人所辯此節，顯不足採。
(六)又本院勘驗之前開監視錄影光碟檔案，顯然係因監視器設置
    位置之故而為當日事情發生之部分經過，非屬全部經過，此
    觀前開審判筆錄之勘驗情形自明，而當日告訴人戊○○係親
    眼見及被告乙○○強行取走該包包，衡情當無錯認之情事。
    本院綜以上情，認告訴人戊○○、證人甲○○之證述，均遠
    較被告二人之辯解為真實，堪以採信，被告二人前開所辯，
    均屬卸責之詞而不足採。另證人丁○○於本院審理中固證稱
    因情況混亂，沒有注意告訴人戊○○之包包有無被搶，也沒
    有注意告訴人戊○○手上或身上有拿或揹包包，在打架時被
    告二人沒有拿包包，在被告二人離開時，也沒有見到被告二
    人有帶包包上車云云，矧本案既係因證人丁○○而起，證人
    丁○○於九十七年十月十九日、十月二十日為警製作警詢筆
    錄時復均未提及認識或先前見過被告己○○、乙○○二人之
    事，甚而提供警方錯誤之電話號碼供警方調查，參諸被告己○○與證人丁○○之姊姊昔為男女朋友關係，其所為證言不
    無避重就輕之嫌，因認不足為有利於被告二人之認定。被告
    乙○○之辯護人雖為被告乙○○辯護稱告訴人戊○○於警詢
    、偵訊及本院審理中所為證述前後有所不一，不足採信云云
    ，矧當日被告二人所為前開犯行之時間本即為短暫，且亦非
    屬被害人心中有所預期將發生之事情，在無監視錄影畫面輔
    助喚起記憶之情況下，本難期待被害人對於事發經過能鉅細
    靡遺毫無錯漏之具體敘述各該細節，本院認其等於警詢、偵
    訊及本院審理中之細節敘述雖略有不同，然於其等遭強盜之
    前開經過及遭強盜之物品之大致情節敘述尚屬相符，堪以採
    信。又辯護人雖又為被告乙○○辯護稱告訴人戊○○先後多
    次所供稱該三十萬元之來源不同，合理懷疑告訴人身上並無
    該三十萬元現金云云，然告訴人戊○○所攜之該三十萬元款
    項之包包既確係被告乙○○強行取走，不論當日告訴人戊○○攜帶達三十萬元款項之來源及外出之目的為何，均無礙於
    被告二人強行取走該款項而構成強盜犯行之認定。
(七)綜上，本案事證明確，被告二人犯行均堪認定，應予依法論
    科。起訴書雖認被告二人於抵達後即下車由被告乙○○持預
    藏之開山刀一把，口帶口罩，抵住告訴人戊○○頸部，被告
    己○○並持木棍一支直接強行奪取證人甲○○皮包，後被告
    乙○○與戊○○分持開山刀及木棍自後追趕，並與告訴人戊○○發生扭打情節，而與本院前開事實經過之認定有所不同
    ，然經本院勘驗當日現場監視錄影畫面光碟後，起訴書所認
    此部分情節與當日發生之情節確有不同，本院認應以勘驗結
    果認定事實較符真實，起訴書所指此節事實顯有誤會，附此
    敘明。
三、按強盜罪之成立，所謂至使不能抗拒，係指行為人所施用之
    強暴、脅迫等非法方法，在「客觀上」足使被害人喪失意思
    自由，並達於不能抗拒之程度者而言；而強盜罪與恐嚇取財
    罪之區別，係以對於被害人施用強暴、脅迫等非法方法，所
    加之威嚇程度為標準，倘其程度足以抑壓被害人之意思自由
    ，達於不能抗拒之程度，而取他人之物或使其交付者，即屬
    強盜罪；否則，被害人交付財物與否，尚有相當之意思自由
    ，在社會一般通念上，猶未達不能抗拒之程度，不過因此懷
    有恐懼之心，則僅成立恐嚇取財罪（最高法院八十年度第四
    次刑事庭會議決議、九十四年臺上字第一七八二號判決意旨
    參照）。又強盜罪成立要件之所謂「不能抗拒」，係指行為
    人所為之強暴、脅迫等不法行為，就當時具體事實，予以客
    觀之判斷，足以使被害人身體上或精神上達於不能或顯難抗
    拒之程度，使其喪失意思自由為已足，縱被害人未經抗拒或
    抗拒失敗均屬之（最高法院九十一年度臺上字第七三八一號
    、九十三年度臺上字第四四○四號判決要旨參照）。次按一
    行為觸犯數罪名之想像上競合犯，係指行為人以一個意思決
    定發為一個行為，而侵害數個相同或不同法益，具備數個犯
    罪構成要件，成立數個罪名之謂，乃處斷上之一罪。而所謂
    一行為而觸犯數罪名，固不以單一動作，觸犯數罪名為限，
    如基於同一犯意，由多數動作合為一個行為，而觸犯數罪名
    者，亦包括在內（最高法院二十年度上字第一六○號判例、
    九十三年度臺上字第四四二九號判決意旨參照）。核被告二
    人所為，均係犯刑法第三百三十條第一項之攜帶兇器強盜罪
    。公訴意旨雖認被告二人所為係犯刑法第三百二十六條第一
    項之加重搶奪罪嫌，矧被告二人以前開手段強取證人甲○○
    之皮包，復追逐強取告訴人戊○○之皮包，顯已達使人不能
    抗拒之程度而取他人之物，非屬加重搶奪犯行，而該當於加
    重強盜罪，惟起訴之被告二人共同取拿他人所有包包之基本
    事實相同，爰依法變更起訴法條（本院已於審理時依刑事訴
    訟法第九十五條之規定告知被告二人）。至告訴人戊○○受
    有前開傷害，為強暴之當然結果，不另論罪。被告二人就上
    開犯行，有犯意聯絡及行為分擔，均為共同正犯。查被告二
    人基於共同犯意之聯絡而強盜告訴人戊○○、證人甲○○之
    犯行，犯罪時間甚為接近，近乎同時間為之，且被告於同時
    間見到二人，即基於同一強盜之犯意，先強盜證人甲○○、
    次而強盜告訴人戊○○，以此同時、同地強盜二人，揆諸上
    揭意旨，核屬同一決意，同時、同地實施之強盜犯行，乃以
    一行為同時觸犯數強盜罪名，為想像競合犯，應依刑法第五
    十五條之規定，從一重之強盜罪處斷。再被告乙○○於八十
    八年間，因犯恐嚇取財、贓物等罪，經本院以八十八年度易
    字第七四七號判決各判處有期徒刑一年二月、五月，應執行
    有期徒刑一年六月確定。於九十年七月間，因違反槍砲彈藥
    刀械管制條例、行使偽造私文書等案件，經臺灣板橋地方法
    院以九十年度訴字第八四六號判決各判處有期徒刑三年，併
    科罰金新臺幣五萬元、有期徒刑五月，應執行有期徒刑三年
    三月，併科罰金新臺幣五萬元，被告乙○○就違反槍砲彈藥
    刀械管制條例部分提起上訴（行使偽造私文書部分因未上訴
    而確定），經臺灣高等法院以九十年度上訴字第三○八七號
    判決撤銷改判為有期徒刑三年，併科罰金新臺幣五萬元，並
    經最高法院以九十一年度臺上字第二八○號判決上訴駁回確
    定。於九十五年一月間，因犯竊盜罪，經本院以九十四年度
    易字第一八八九號判決判處有期徒刑七月確定。於九十五年
    五月間，因犯偽造文書罪，經本院以九十五年度訴字第一○
    五號判決判處有期徒刑六月確定。所犯前開各罪所判處之有
    期徒刑再經本院以九十六年度聲減字第二六五號裁定減刑並
    定執行刑有期徒刑三年二月（所犯違反槍砲彈藥刀械管制條
    例部分依法不予減刑）確定，於九十六年十月二十二日因徒
    刑易科罰金執行完畢出監，有臺灣高等法院被告前案紀錄表
    在卷可按，是被告乙○○受前開徒刑執行完畢後，五年以內
    故意再犯本案有期徒刑以上之罪，為累犯，應依刑法第四十
    七條第一項之規定，加重其刑。爰審酌被告二人之前科素行
    、以前開方式為強盜犯行，所為已對告訴人戊○○、證人甲○○之心理造成重大影響，對社會治安亦有不良之影響，被
    告二人強盜之財物價值，迄今復均未將款項返還，亦未對告
    訴人戊○○、證人甲○○表達歉意或和解，犯罪後態度顯然
    不佳等一切情狀，各量處如主文所示之刑。
四、扣案之刀子一把，被告乙○○、證人戊○○均稱並非發生前
    開強盜犯行所用之刀，被告乙○○亦否認為其所有，依法顯
    無從宣告沒收。另被告二人用以犯本案加重強盜犯行之棍子
    、刀子，並未扣案，被告二人均否認該等物品為其等所有，
    復無證據證明為被告二人所有，依法亦難宣告沒收，附此敘
    明。
據上論斷，應依刑事訴訟法第二百九十九條第一項前段、第三百
條，刑法第二十八條、第三百三十條第一項、第五十五條、第四
十七條第一項，判決如主文。
本案經檢察官鄭深元到庭執行職務
中    華    民    國    99    年    5     月    11    日
                  刑事第十一庭  審判長法  官  劉方慈
                                      法  官  顧正德
                                      法  官  黃紹紘
以上正本證明與原本無異。
如不服本判決應於收受送達後十日內向本院提出上訴書狀，並應
敘述具體理由；其未敘述上訴理由者，應於上訴期間屆滿後二十
日內向本院補提理由書（均須按他造當事人之人數附繕本）「切
勿逕送上級法院」。告訴人或被害人如對於本判決不服者，應具
備理由請求檢察官上訴，其上訴期間之計算係以檢察官收受判決
正本之日期為準。
                                      書記官  陳靜君
中    華    民    國    99    年    5     月    19    日
附錄本案論罪科刑所犯法條全文
刑法第三百三十條
犯強盜罪而有第三百二十一條第一項各款情形之一者，處七年以
上有期徒刑。
前項之未遂犯罰之。

司法院資訊處製作；財團法人民間司法改革基金會備份。
